Inventaris van het archief van het Provinciaal Bestuur van Zuid-Holland, (1300) 1850-1945
Nationaal Archief, Den Haag
- Gedeputeerde Staten en Commissaris: Stukken betreffende bijzondere onderwerpen, C
  - Onderwerpdossiers (zgn. Retro-Acta/RA-serie), C.2
    - Retroacta nrs. 1a - 388z, div.nrs.
      - RA 40a - 40f, 6482
        - Stukken betreffende het onderhoud der haven van Goedereede en overige waterstaatswerken. (ged.) 1815 - 1817, 1824 - 1831, 1873 - 1875 en1894 - 1900., 40d
        - Verbetering van de Philipshoofdweg te Dirksland. 1869 - 1870., 40e
        - Droogmakerij polder Middelburg onder Reeuwijk. 1868 - 1873., 40f
      - RA 40d: Waterstaatswerken, 1819 - 1853, 6483
        Vervolg van port. 36
      - RA 40g - 41h, 6484
        - Staat verdeling der dijken Groot waterschap van Woerden. 1866 - 1909., 40g
        - Wegen verbetering Slangenweg onder Schoonhoven. 1860 - 1870., 40h
        - Klachten van V. de Vos te Brandwijk omtrent het wegruimen van bomen in de polder Molenaarsgraaf. 1869 - 1870., 40i
        - Wegen verbetering in de polders Groot-en Nieuw Cromstrijen. 1867 - 1870., 41a
        - Droogmaking van de Putte en Voorofsche Veenderij. 1862 - 1872., 41b
        - uit elkaar, 41c
        - Stichting Stoomgemaal op de uitwatering Koedood. 1870., 41d
        - Stichting Stoomgemaal te Puttershoek. 1870., 41e
        - Stichting Stoomgemaal Buitenland en Zuidpolder. 1871., 41f
        - Klachten Kerklaan te Leimuiden. 1869 - 1871., 41g
        - niet aanwezig., 41h
      - RA 42a - 42g, 6485
        - Grensverandering gemeente Zevenhuizen enz., 1870 - 1871., 42a
        - Wegen verbetering onder Giessendam, Nieuwkerk, Moerkerk en Schelluinen. 1862 - 1894., 42b
        - ontbreekt., 42c
        - ontbreekt., 42d
        - Haven te Rhoon. 1870 - 1871., 42e
        - Wegen polder Klinkerland (Herkingen) 1869 - 1873., 42f
        - Veer tussen Hellevoetsluis en Dirksland. 1866 - 1871, 42g
      - RA 42h - 43e, 6486
        - Provinciaal reglement overzetveren. 147 - 1871., 42h
        - Merwe- en Waalspoorweg. 1865 - 1871., 42i
        - Wijziging reglement Groot waterschap van Woerden. 1893 - 1894., 43a
        - Lijndraijersbeurs te Oude-water, 1815 - 1816, 1818, 1870 - 1871 en 1877., 43b
        - Verontreiniging van de Schuilluinsche vliet betr. stukken (benevens afschrift uit 1599, 1642 3n 1667). 1872 - 1894., 43c
        - Schielandse hooge boezemgeld. 1869 - 1872., 43d
        - uit elkaar, 43e
      - RA 44a - 45e, 6487
        - Verveening in de polder Nieuwkoop en Noorden, 1834 - 1837, 44a
        - Verveening in het algemeen, 1815 - 1866, 44b
        - Reglementen lage verveeningen in Friesland en Overijssel, 1851 - 1858, 44c
        - Nalatigheden in de administratie van de Nieuw Wateringsveldse polder, 1866 - 1884, 44d
        - Aanleg van een grindweg van de ontworpen brug over de Woudwatering door de Oudendijkse en Vlietpolders tot de grindweg te Hoogmade, 1869 - 1872, 45a
        - uit elkaar, 45b
        - uit elkaar, 45c
        - uit elkaar, 45d
        - uit elkaar, 45e
      - RA 45f - 45o, 6488
        - Subsidie wegen verbetering Bleiswijk, Hillegersberg en Bergschenhoek. 1869 - 1871., 45f
        - Verleggen Dorpstraat in de gemeente Monster. 1870 - 1871., 45g -h
        - Onderhoud der begrinte dijken en wegen in de gemeente Ridderkerk. 1866 - 1891., 45i
        - Begrinding wegen te Melissant. 1869 - 1871., 45k
        - Wegen verbetering onder Pijnacker en Vrijenban. 1868 - 1869., 45l
        - Weg van Alkemade naar Leiden in verbinding met de Haarlemmermeerpolder enz. 1854 - 1868., 45m
        - Begrinding van de zandweg lopende van de kom der gemeente Ouddorp tot de haven aan de Oudenlandschen Zeedijk. 1869., 45n
        - Maken van een brug voor voetgangers in de gemeente Hellevoetsluis. 1869., 45o
      - RA 46a - 46h, 6489
        - Droogmaking van plassen in de Oostabstpolder. 1871 - 1872., 46a
        - ontbreekt., 46b
        - Susidie spoorweg Utrecht-Leiden. 1871 - 1872., 46c
        - Geschil tussen de gemeente Woerden en het Groot waterschap Woerden betreffende het onderhoud van kanten en rollagen van de Rijn. 1875 - 1877., 46d
        - Grenswijziging Woubrugge-Rijns-aterwoude. 1870 - 1898., 46e
        - Onderhoud wachtdijk te 's-Gravendeel. 1871 - 1872., 46f
        - Toestand weg bij de binnenberm van de dijk langs de Zwijndrecht se waard te H. I. Ambacht. 1871 - 1872., 46g
        - Geschil bemaling Achterofse-polder. 1875 - 1878., 46h
      - RA 47a - 47r, 6490
        - Reglement van politie vaart op de Amstel, de Drecht, de Aar en de Gouwe. 1857 - 1873., 47a
        - Toestand grachtwachter te Delft. 1870 - 1873., 47b
        - Geschill Nieuwe Kraijersche dijk te Melissant. 1871 - 1873., 47c
        - Scheepvaart kanaal tussen 's-Gravenhage - de Maas door het Westland. 1864 - 1871., 47d
        - zie R.A. nr. 266., 47e
        - uit elkaar, 47f
        - uit elkaar, 47g
        - uit elkaar, 47h
        - uit elkaar, 47i
        - uit elkaar, 47j
        - Onteigening ten behoeve van algemene begraafplaats te Voorburg. 1873., 47k
        - uit elkaar, 47l
        - uit elkaar, 47m
        - zie R. A. nr 101 c., 47p
        - Reglement van het Waterschap der gemene waterontlasting van de polder Stolwijk. 1873 - 1881., 47q
        - Hoge Boezemstand in Rijnland. 1872 - 1879, 47r
      - RA 48a - 48l, 6491
        - Droogmaking der plassen Noordpolder van Delfland. 1874., 48a
        - uit elkaar, 48b
        - uit elkaar, 48c
        - Splitsing der gemeente Katwijk. 1873., 48d
        - zie R.A. nr 563., 48e
        - Waterverversing in de Waal te Heerjansdam. 1873 - 1918., 48f
        - Verbetering Molensteeg gemeente Zwijndrecht. 1872 - 1876., 48g
        - Opheffing der Linge Overlaten. 1872 - 1873., 48h
        - ontbreekt., 48i
        - ontbreekt., 48j
        - Verbetering van wegen in de polder Nieuw-Beijerland. 1873 - 1874., 48k
        - zie R.A. nr. 563 a., 48l
      - RA 48m - 48t, 6492
        - Wijziging reglement Krimpenerwaard. 1873 - 1874., 48m
        - Aanspraken op Tiendrecht, drooggemaakte Schielandse polder. (geen resoluties) Alleen lijst van stukken, overgelegd voor de Heer H. Cornelder te Den Haag: en J. N. J. Jantzon van Erffrenten van Babyloniërsbroek te Dordrecht. 1873 - 1874., 48n
        - zie R. A. nr 103., 48o
        - Bestrating Schulpweg te Mijnsheerenland enz. 1869 - 1881., 48p
        - Onderhoud Loosduinsche vaart in gemeente Loosduinen. 1873 - 1877., 48q
        - Stukken betreffende gebouwen provinciale Griffie. 1851 - 1878., 48r
        - Verveening, droogmaking en bedijking van een gedeelte van de Vosse en Weerlaner polder. 1872 - 1886., 48s
        - Nooduitlaat van Schiedam op de Schie-boezem, 1872, 1911 en 1922., 48t
      - RA 48u - 48aa, 6493
        - uit elkaar, 48u
        - Opheffing ambacht Noord Waddinxveen. 1864 - 1889., 48v
        - Maaspeil van Amstelland. 1808., 48w
        - Bijzonder reglement Driemanspolder en 17 anderen. 1860 - 1868., 48aa
      - RA 48x - 48z, 6494
        - Subsidie onderhoud weg Brielle en Nieuw-Beijerland. 1845 - 1911., 48x
        - Weg verbetering Hoeksche waard. 1838 - 1878., 48z
      - RA 49a - 49h, 6495
        - Onderhoud schutsluisje onder Meerkerk, 1824 en 1874 - 1876., 49a
        - Overdracht eigendommen aan het Provinciaal Jaagpad langs de Rijn (ged.; vv zie port. 50) 1848 - 1882., 49b
        - Wijziging tarief kanaal door Voorne. 1864 - 1876., 49c
        - Waterstand in de Voorzevender en Lopiker Wetering (Schoonhoven). 1874 - 1892., 49e
        - Begrinding van de Welle- en Korteweg onder Heenvliet.(zie ook R:A nr 80k.) 1875 - 1877 en 1950., 49f
        - Vernieuwing Dorpstraat te Goudswaard en begrinding van wegen in de polder Oude Koorndijk. 1873 - 1876., 49g
        - Aanleg weg Rotterdam-Delfshaven. 1873 - 1878., 49h
      - RA 49b: Overdracht eigendommen aan het Provinciaal Jaagpad langs de Rijn, 1878 - 1890., 6496
      - RA 49d: Keur Groot Waterschap van Woerden, 1861 - 1873 en 1900 - 1902., 6497
      - RA 50a - 50c, 6498
        - Correspondentie over de aansluiting van de grenzen der provincie en van de gemeenten in Zuid-Holland. 1817 en 1873 - 1875., 50a
        - Vervoer van vrachten op de landwegen. 1851 - 1870., 50b
        - Reglement van het Hoogheemraadschap Amstelland. 1857 - 1871., 50c
      - RA 50d: Zeewering van Delfland, o.a. Keizerstraat in 's-Gravenhage, 1843 - 1896., 6499
      - R.A. 51a: Subsidie verbetering haven van Maassluis. 1875 - 1906., 6500
      - R.A. 51b: Plan droogmaking Reeuwijkse en Sluipwijkse plassen. 1873 - 1883, 1900 - 1906., 6501
      - RA 51c - 51g, 6502
        - Toestand van de weg de Laan van Nieuw Oost-Indië gemeente 's-Gravenhage en Voorburg. 1872 - 1884., 51c
        - Kanaal van Katwijk aan Zee naar Rijnlandse uitwateringskanaal. 1875 - 1907., 51d
        - Begrinding Boontjessteeg te H. I. Ambacht., 51e
        - Verbetering haven te Zwartewaal. 1856 - 1880., 51f
        - Wegenverbetering te Dubbeldam waarvan prov. subsidie is verleend. 1877 - 1878., 51g
      - R.A. 52a - 52d, 6503
        - Verhoging en vezwaring Grechtkade polder Oudeland en Tournoisveld. 1841; 1877., 52a
        - Gemeenschappelijke boezem van Delfland en Schieland. 1825 - 1899., 52b
        - Demping van sloten in Naaldwijk. 1875 - 1877., 52c
        - Terugname bij het Rijk van de werken genoemd in het Koninkelijk besluit van 1819. (overdracht van Provinciale eigendommen wat werken aan het Rijk) 1875 - 1876., 52d
      - RA 53a: Opheffing ambachten in Rijnland, 1858 - 1871., 6504
      - RA 53b - 54h, 6505
        - Onderhoud hoge brug te Rijnsaterwoude. 1852 - 1861., 53b
        - Sluis in de Lek te Schoonhoven, 1853 en 1875 - 1879., 54a
        - Klachten over een vaarwater in de gemeente Berkel. 1878., 54b
        - Subsidie beharding wegen in de Prins Willem Alexanderpolder. 1876 - 1882., 54c
        - Subsidie beharding wegen in Zuidplas polder. 1876 - 1878., 54d
        - Verbetering van wegen te Nieuwekerk a / d IJssel. 1877 - 1878., 54e
        - Opgaven van besturen, die beheer hebben over zee-en rivier waterkerende dijken. 1855 - 1857., 54f
        - Overeenkomst van het Rijk en Hoogheemraadschap van Voorne; betreffende het onderhoud van de Hoornsche Hoofden. 1882 - 1884., 54g
        - Toestand op de Oude dijk te Schiedam 1873 - 1879 en 1888., 54h
      - RA 54i - 54n, 6506
        - Roijering Laan van Meerdervoort van de Legger van wegen en voetpaden in 's-Gravenhage. 1878 - 1881., 54i
        - Keur op het malen van molens van de Tweemans -en de Lendragtspolder etc. 1857 - 1878., 54k
        - Onderhoud brug, (in de Hoefweg) tevens wegen en voetpaden gemeente de Lier. 1877 - 1878., 54l
        - Onderhoud en tolheffing Ziendeweg onder Aarlanderveen.Motorvaart in de Ziendevaart. 1874 - 1879, 1912., 54m
        - Overname van het veen Rozenburg-Nieuwesluis (Heenvliet) en verbetering van het veerpad. 1878 - 1880 en 1884., 54n
      - RA 55a - 56a, 6507
        - niet aanwezig., 55a
        - Zandweg Gouda. Goejansverwelle. 1825, 1835, 1840 en 1904 - 1906., 55b
        - Subsidie aanvrage in de kosten van bestrating van de Vildersteeg onder de gemeente Charlois. 1880., 55c
        - Verbetering van wegen onder gemeente IJsselmonde. 1877 - 1895., 55d
        - Beharding van wegen onder de gemeente Rijswijk en Wateringen. 1878 - 1879., 55e
        - Wegen in de polder Kedichem en Oosterwijk. 1877 - 1882., 55f
        - Verbetering van de Oostdijk onder de gemeente Nieuwenhoorn. 1836, 1877 - 1879, 1908 - 1909., 55g
        - Subsidie aanvragen in de kosten van verbetering van: veen, kerk -en molen, wegen onder de gemeenten Nootdorp en Stompwijk. 1870 en 1879 - 1880., 55h
        - Inrichting sluizen van Amstelland. 1852, 1870, 1874, 1876 - 1880, 1887., 56a
      - RA 56b - 56e, 6508
        - Grenswijziging Den Haag - Wassenaar. 1871 - 1882., 56b. I
        - Grenswijziging Den Haag - Wassenaar - Voorburg. 1899 - 1904., 56b. II
        - Klachten over het Rietveldschepad te Alphen. 1878 en 1880 - 1881., 56c
        - Onderhoud kaden langs Delflandsboezem, 1831, 1836, 1845, 1880 - 1881, 1890, 1916 - 1917., 56d
        - Sluis te Bodegraven. 1876 - 1881., 56e
      - RA 56f - 57c, 6509
        - Klachten over de toestand Karnesloot te Gouda. 1879 - 1881., 56f
        - Vereniging van Grote Lindt met Zwijndrecht. 1879 - 1881., 56g
        - Verordening Rijnland over uitmaling op de Gouwe. 1876 - 1890 en 1895., 57a
        - uit elkaar, 57b
        - Toestand Abtswoudsche weg onder Delft. 1875 - 1886., 57c
      - RA 57d - 58d, 6510
        - Aanlegplaats voor de veerstoomboot in de buiten haven van Middelharnis. 1878 - 1879., 57d
        - Haven van Ouddorp.Subsidie aanvraag. 1880 - 1883, 1860., 57e
        - zie R.A. nr 563a Melissant., 57f
        - zie R.A. nr. 563a Nieuwkoop., 57g
        - verbrand., 57h
        - zie R.A. nr. 563a Sommelsdijk., 58a
        - zie R.A. nr. 563a Haastrecht., 58b
        - ontbreekt., 58c
        - Wijziging regelement van Rijnland. 1880 - 1881., 58d
      - RA 58e - 58i, 6511
        - Geschil tussen Zuid-Holland en Gelderland, keur van de polder Heukelum. 1865 - 1868., 58e
        - zie R.A. nr. 563a Katwijk., 58f
        - zie R.A. nr. 563a Leiderdorp., 58g
        - uit elkaar, 58h
        - Waterkering van dr kilpolder onder 's-Gravendeel. 1875 - 1890., 58i
      - RA 59a - 60, 6512
        - (verbrand), 59a
        - Grensverandering tussen Strijen en 's Gravendeel, 1873 - 1875., 59b
        - Droogmaking plaatsen in Schieland, 1860 - 1875., 59c
        - Grensregeling Vrijenban, 1823, Grensregeling Delft, 1884 - 1897.; 60
      - RA 60 (verv.):, 6513
        - Declaratie van Vrijenban, 1883., ---
        - Declaratie van Delft, 1883., ---
      - RA 61a - 61b, 6514
        - Droogmaking Schieveensche plassen. 1850 - 1856., 61a
        - Uitwatering der Zederikvelden. 1826 - 1849., 61b
      - RA 62: Baggeren in de Hollandse IJssel, 1878 - 1894., 6515
      - RA 62 (verv.) - 63, 6516
        - Baggeren in de Hollandse IJssel, 1855 - 1878., 62
        - Verhoging van de Lekdek bovendams. 1876 - 1880., 63
      - RA 63 (verv.): Verhoging van de Lekdek bovendams. 1826 - 1828 en 1855 - 1880., 6517
      - RA 64: Linge uitwatering. 1878 - 1883., 6517A
        Zie ook RA 274/ I en II.
      - RA 65a - 66b, 6518
        - Toestand Oudelandse zeedijk te Goedereede. 1837 - 1842, 1873 - 1875., 65a
        - Begrinding Oudelands zeedijk te Strijen. 1881 - 1882., 66a
        - Haven verbetering van Stellendam. 1883 - 1899, 1905 - 1909., 66b
      - RA 66c - 66h, 6519
        - Verbetering van Hoog Bloklandseweg. 1882 - 1883., 66c
        - Onderhoud van de Leidschen Vliet als Scheepvaart kanaal, 1860 en 1880 - 1882., 66d
        - Onderhoud van de Rijn. 1874 - 1884., 66e
        - Uitvoering van gewone en buitengewone herstelling aan dijken. 1880 - 1882., 66f
        - Stoomvaart op boezemwateren in Schieland. 1879 - 1881., 66g
        - Straatweg van Leiden tot de grens van Zwammerdam en Bodegraven. 1829, 1852 - 1853., 66h
      - RA 67: Legger van toegangswegen naar diverse spoorwegstations., 6520-6521; 2 portefeuille
        - Deel 1:, 6520
          Overgebracht naar RA 563 a.
        - Deel 2:, 6521
      - RA 68: Waterweg Rotterdam - Amsterdam, 1874 - 1883, 6522
      - RA 69a - 69g, 6523
        - Geschil over kosten gemaakt in de Linge Overlaat te Asperen. 1836 - 1837, 1883 - 1884., 69a
        - Toestand van de Groenendijk onder Charlois. 1879 - 1884., 69b
        - Droogmaking in de Bloklandse en Korteraarsche polders. 1882 - 1885., 69c
        - Geschil tussen de polders Papekop en Diemerbroek; onderhoud kade Grootwaterschap Woerdem. 1883 - 1884 en 1889., 69d
        - Schenking school en terrein aan de gemeente Hillegersberg. 1874 - 1875, 1882 - 1883., 69e
        - Onderhoud waterkering van de plaspolder (), 69f
        - Opruiming verlaten in de grote Westeindsche polder. 1882 - 1889., 69g
      - RA 69g (verv.) - 69h, 6524
        - Opruiming verlaten in de grote Westeindsche polder. 1902 - 1904., vv 69g
        - Subsidie voor de verbetering haven van Vlaardingen. 1884 - 1886, 1900 - 1909., 69h
      - RA 70a - 70f, 6525
        - Provinciale verordering op de stoomvaart in de boezemwateren. 1883 - 1886, 1889 - 1906., 70a
        - Rijnlandse verordening omtrent de stoomvaart in de boezemwateren. 1880 - 1883., 70b
        - Delflandsche verordening omtrent de stoomvaart op de boezemwateren. 1880 - 1881., 70c
        - uit elkaar, 70d
        - uit elkaar, 70e
        - Binnenweg van Rijswijk naar de Vink. 1819 - 1822, 1843 - 1845, 1868, 1870 - 1871, 1906, 1912, 1916 en 1922., 70f
      - RA 70g - 70m, 6526
        - Onderhoud Keijenweg tussen Leiden en Zoeterwoude. 1868 - 1870., 70g
        - Onderhoud weg naar het station Veenenburg (gemeente Lisse en Hillegom). 1852 - 1897., 70h
        - Verlegging van de Schenkweg onder 's-Gravenhage. 1869., 70i
        - uit elkaar, 70j
        - uit elkaar, 70k
        - Maatregelen ingeval van inundatie der Betuwe, 1848 - 1850, 1882 - 1884, 1888 en 1893., 70l
        - Verbetering van de Meentweg, gemeente Wilnis. 1861 en 1882 - 1885., 70m
      - RA 71a - 71g, 6527
        - Grensregeling tussen Gelderland en Zuid-Holland, 1822 en 1884., 71a
        - Verandering Monstersche sluis te Maassluis. 1884 - 1890., 71b
        - Overlast van water Bernische gorzen. (verbrand), 71c
        - Nachtelijke bediening van sluizen en bruggen voor de scheepvaart. 1885., 71d
        - Vervanging schipbrug Vianen en Vreeswijk. 1879 - 1880 en 1884., 71e
        - Overname van de Doesbrug door de gemeente Leiderdorp. 1884 - 1887., 71f
        - Toestand van de Schie tussen Delft en Delfshaven. 1881 - 1885., 71g
      - RA 72a - 72f, 6528
        - Hekken op de uitweg van het Broekveldsche dijkje; Bodegraven-Zwammerdam. 1884 - 1892., 72a
        - (Wijziging legger Moordrecht) Ontbreekt., 72b
        - Despensatie van inwoning van de Burgemeester van Heinenoord. 1882 - 1900., 72c
        - Overname sluis aan de Leidschendam 1883 - 1885., 72d
        - Verordering ten voorziening in scheepvaart belangen. 1882 - 1900., 72e
        - Toestand van de Noordijsseldijk, 1864 en 1884 - 1885., 72f
      - RA 72g - 73f, 6529
        - Waterversing 's-Gravenhage. 1885 - 1888., 72g
        - Toestand ringvaart Zuidplaspolder als scheepvaart kanaal. 1881 - 1886., 72h
        - ontbreekt., 72i
        - zie 73i., 73a
        - Herziening der Provinciale verordeningen. 1858 - 1859., 73b
        - Verbetering van de Munnikensteeg en Kortesteeg (gemeente Zwijndrecht) 1884 - 1885., 73c
        - Vervreemding eigendommen polder Pijnacker, 1885, 1925 - 1926 en 1931., 73d
        - Provinciaal reglement bewaarschool, 1843, 1852 - 1858, 1872, 1884 en 1887., 73e
        - Verkiezingen en voordrachten van het hoogheemraadschapsbestuur en van hoofdzegelanden van Delfland. 1880 - 1886., 73f
      - RA 73g - 73i (1 - 3), 6530
        - Buitengewoon onheil aan dijken, 1877 en 1916., 73g
        - ontbreekt., 73h
        - Verbreding Blauwpoortsbrug, 1910 - 1912., 73i. (1)
        - Voornaamste stukken van het plan Paul, 1906 - 1909., 73i. (2)
        - Vaartverbetering Katwijk en IJmuiden, 1885 - 1919., 73i. (3)
      - RA 73 i (3): Vaartverbetering Katwijk en IJmuiden., 6531
      - RA 73j - 73n, 6532
        - Onderhoud sloten Abtswoudse polder. 1886 - 1887., 73j
        - Geldlening drooggemaakte polder onder Reeuwijk. 1893 - 1890., 73k
        - Aanvragen om vergunning tot het aanleggen van een pier te Scheveningen. 1876 - 1901., 73l
        - Verdeling provincie in Kiesdistrikten, 1851 - 1853, 1885, 1889 en 1896., 73m
        - Overname jaagpad langs de Leidsche Vliet. 1883 - 1887., 73n
      - RA 73o - 74d, 6533
        - School gaan van kinderen te Rijnsaterwoude. 1873 - 1888., 73o
        - Regeling van het algemeen bestuur en van het verzekering over het oppertoezicht over de Waterstaat. 1849, 1864, 1873 - 1874, 1880 - 1882., 74a
        - Verdediging der rivierdijken bij ijsgang en hoog opperwater. 1880 - 1885., 74b
        - Grensregeling de Lier - Maasland. 1852 - 1854, 1869 - 1872, 1876 - 1878, 1880 - 1882, 1884 - 1887., 74c
        - Keur van Rijnland op het schutten te Leidschendam 1885 - 1886., 74d
      - RA 75 (1 - 6), 6534
        - Regelen bij het verlenen van concessies voor het leggen van rails, 1882., 75 (1)
        - Uitbreiding naar Monster - 's-Gravenzande, 1883 - 1902., 75 (2)
        - Loosduinen - Naaldwijk, 1883 - 1888., 75 (3)
        - Aanleg tramwegen in het Westland, 1883., 75 (4)
        - Gouda - Oudewater, 1883 - 1895., 75 (5)
        - Voorschoten - Wassenaar, 1883 - 1890., 75 (6)
      - RA 75 (7 - 16), 6535
        - Vergunning besluit IJssel Stoomtramweg Maatschappij (Leiden-Wassenaar). 1882., 75 (7)
        - Vergunning besluit Voorschoten - Leidschendam. 1883., 75 (8)
        - Ontbreekt., 75 (9)
        - Vergunning besluit legger van rails, Veur - Wijkerlaan. 1884., 75 (10)
        - Vergunning besluit legger van rails Schiedam - Overschie. 1883 - 1885., 75 (11)
        - Den Haag - Voorburg 1883 - 1885., 75 (12)
        - Ontbreekt., 75 (13)
        - Overschie - Delft. 1884 - 1886., 75 (14)
        - Rijnsburg - Noordwijk. 1883 - 1885., 75 (15)
        - Den Haag - Delft. 1886 - 1900., 75 (16)
      - RA 75 (17 - 30), 6536
        - Ontbreekt., 75 (17)
        - Stoomtram Leiden - Katwijk. 1884 - 1900., 75 (18)
        - Ontbreekt., 75 (19)
        - Stoomtramweg Hoekse-waard. 1885 - 1888., 75 (20)
        - Spoorweg Gouda - Haastrecht - Schoonhaven. 1887 - 1888., 75 (21)
        - Statistiek tramwegen. 1885 - 1899., 75 (22)
        - Ontbreekt., 75 (23)
        - Ontbreekt., 75 (24)
        - Spoorweg Barendrecht - Numansdorp. 1888., 75 (25)
        - Stoomtramweg Boskop - Reeuwijk. 1890., 75 (26)
        - Stoomtramweg Puttershoek - Strijen. 1890., 75 (27)
        - Ontbreekt., 75 (28)
        - Stoomtramweg Leiden - Haarlem. 1880., 75 (29)
        - Tramweg Gouda - Bodegraven. 1892., 75 (30)
      - RA 76a - 76b, 6537
        - Wijziging keuren Alblasserdam etc. 1884 - 1885., 76a
        - Keur Linge uitwatering. 1884 - 1885., 76b
      - RA 77: Toestand Gouwe kaden, 1874 - 1897., 6538
      - RA 78: Brug over de Oude Maas te Barendrecht, 1880 - 1889., 6539
      - RA 79a - 79c, 6540
        - Verbouwing schutsluis te Leidschendam. 1885 - 1886, 79a
        - Vaartverbetering tussen Delft-Vlaardingen. 1883 - 1886., 79b
        - Verordening op het leggen van spoorstaven in de openbarewe-[...] [...], 79c
      - RA 79d - 79e, 6541
        - Opheffing van de polder Rubroek en Spiegelnisse en Wijziging van het bijzonder reglement over de polder Prins Alexander. 1885 - 1887., 79d
        - Instelling waterschap "De Noordeloos". 1887 - 1891., 79e
      - RA 80a - 80d, 6542
        - Ontbreekt., 80a
        - Herstelling linker Rijndijk in Grootwaterschap van Woerden. 1884 - 1887., 80b
        - Toestand van het vaarwater de Oude Aar. 1883 - 1904., 80c
        - Vaarverbetering Rijn - Schie; onteigeningen. (ged.) 1885 - 1888., 80d
      - RA 80d (verv.): Vaarverbetering Rijn - Schie: onteigeningen., 6543
      - RA 80e - 81c, 6544
        - Reglement schutsluis Leidschendam. (ontbreekt), 80e
        - Grindweg van Nieuw-Beijerland over Piershil tot Goudswaard. 1849., 80f
        - Verveening en droogmaking van de Roversbroekpolder. 1887 - 1918., 80g
        - Grensverandering Stad aan het Haringvliet - Middelharnis. 1825 - 1826., 81a
        - Overdracht van Rijkswegen. 1886., 81b
        - Vaarverbetering IJssel - Ringvaart Haarlemmermeerpolder. - (ged.) 1891 - 1896., 81c
      - RA 81c: Vaarverbetering IJssel - Ringvaart Haarlemmermeerpolder, 1887 - 1891., 6545
      - RA 81d - 82c, 6546
        - Bouw sluiswachterkantoor te Leidschendam. 1887., 81d
        - Wijziging legger Oegstgeest. 1888 - 1889., 82a
        - Wegen verbetering in de polder H.I. Ambacht. 1888., 82b
        - ontbreekt., 82c
        - Onderhoud weg Delft - Doenkade. 1888 - 1889., 82d